---
title: "Desempenho da carteira"
output:
  html_document: default
  pdf_document: default
---

```{r setup, include=FALSE}
knitr::opts_chunk$set(echo = TRUE)
```


```{r , echo=FALSE, warning=FALSE, message=FALSE}

# Create Portfolio optimization

graphics.off()

start.date<-"2020-07-06"
week.start.date<-"2020-08-14"
end.date<- '2020-12-31'
Semana<-10
nome_semana<-"Dez"
  
library(PerformanceAnalytics)
library(RiskPortfolios)
library(ggplot2)
library(readr)
library(reshape2)
library(xts)
library(tidyverse)
library(plotly)



#pega funções e dados necessários de outros scripts
source("fcts/pega_dados_rets.R")
source('D:/Blog/XP project/aux-get cdi.R', encoding = 'UTF-8')
source("04-Get Factor Data.R")
source('fcts/chart_functions.R')
source('fcts/otimizador.R')
source("fcts/Gera_cov.R")

#pega dados a serem utilizados
rets <- read_rds('data/rets.rds')
carteira <- read_rds('carteiras/carteiras.rds')
fundos<-read_rds("data/base_xp.rds")
cdi<-read_rds('data/cdi.rds')
de_para<-read_rds("data/de_para.rds")
Retorno.carteira<-read_rds('data/ret.carteiras.rds')
Ret.Fundos<-read_rds('data/ret_funds.rds')

Risco<-list()

for (tipo in c("Conservadora","Moderada","Arrojada")){
  fundos<-carteira[[tipo]][['Otima']][['otimizador']]$weights
  Risco[[tipo]]<-value_at_risk(returns = Ret.Fundos[[tipo]], pesos = fundos)
}

bvsp = BatchGetSymbols('^BVSP', first.date = as.Date(start.date)-3,
 last.date = Sys.Date())$df.tickers %>% 
  mutate(Retorno = price.adjusted/dplyr::lag(price.adjusted)-1) %>% 
  select(ref.date, Retorno)

bvsp<-xts(bvsp[,-1], order.by = bvsp[,1])
names(bvsp)<-"Ibovespa"

ret.bova11.inic<-Return.cumulative(bvsp[paste0(start.date,"/",end.date)])
ret.bova11.week<-Return.cumulative(bvsp[paste0(week.start.date,"/",end.date)])

sharpe.df<-do.call(cbind, Retorno.carteira)
sharpe.df<-sharpe.df[paste0(start.date,"/",end.date)]
sharpe.df<-merge(sharpe.df, bvsp)
sharpe.df<-na.omit(sharpe.df)
names(sharpe.df)<-c("Carteira.Conservadora", "Carteira.Moderada", "Carteira.Arrojada", "Ibovespa")

#sharpe<-SharpeRatio(sharpe.df)


```

## Performance Das Carteiras Recomendadas: Análise de 2020`

Olá pessoal! Hoje realizaremos a avaliação do desempenho das carteiras recomendadas de fundos de investimento no ano de 2020!

Se você ainda não conhece o projeto das carteiras recomendadas, dá uma olhada nesse [**post aqui**](http://minhaarvorededinheiro.com/carteira-de-investimentos-como-escolher/) e se ficar com alguma dúvida é só mandar pra gente! [Na primeira postagem da série](http://minhaarvorededinheiro.com/performance-das-carteiras-recomendadas/) também cobrimos um pouco sobre gestão de risco e avaliação dos riscos das carteiras. Mesmo o projeto existindo há pouco menos de 6 meses, podemos tentar avaliar quais foram os erros e acertos nesse primeiro semestre.

Para começarmos a avaliação, segue a tabela com os retornos no período:

**Tabela: `r paste0("Performance no ano (", format(as.Date(start.date), "%d/%m/%y"), "-", format(as.Date(end.date), "%d/%m/%y"), ")")`**

&nbsp;  


```{r , echo=FALSE, warning=FALSE, message=FALSE}

retornos<-do.call(cbind,Retorno.carteira) %>%
  .[paste0(week.start.date,"/", end.date)] %>%
  PerformanceAnalytics::Return.cumulative(.)%>%
  as.data.frame(.)

risco<-do.call(cbind,Risco)%>%
  t()%>%
  cbind(.,t(retornos))%>%
  as.data.frame(.)%>%
  setNames( c("Risco", "Cumulative_Returns"))%>%
  #rownames_to_column('tipo') %>%
  mutate("Cumulative_Returns" = Cumulative_Returns) %>%
  mutate("Retorno_total" = t(PerformanceAnalytics::Return.cumulative(do.call(cbind,Retorno.carteira)[paste0("/",end.date)])))%>%
  mutate("tipo"= c("Conservadora","Moderada","Arrojada"))%>%
  #column_to_rownames('tipo') %>%
  mutate("Risco" = Risco/100) %>%
  mutate("Retorno Anualizado" = t(PerformanceAnalytics::Return.annualized(do.call(cbind,Retorno.carteira)[paste0("/",end.date)]))) %>% 
  mutate("Sharpe" = t(PerformanceAnalytics::SharpeRatio(do.call(cbind,Retorno.carteira)[paste0("/",end.date)],FUN = "StdDev", annualize = T))) %>% 
  setNames( c("Risco", "Retorno Semana", "Retorno desde Inicio", "Carteira", "Retorno Anualizado", "Índice de Sharpe")) %>%
  select(Carteira, Risco, `Retorno desde Inicio`, `Retorno Anualizado`, `Índice de Sharpe`)

pesos<-lapply(carteira, function (x) x[['Otima']][['otimizador']]$weights) %>%
  unlist(.)

library(gt)

#conver retorno desde o inicio into numeric format
#risco$`Retorno desde Inicio`<-as.numeric(risco$`Retorno desde Inicio`)
#risco$`Retorno Anualizado`<- as.numeric
variaveis_ruins<-c("Retorno desde Inicio", "Retorno Anualizado", "Índice de Sharpe")
#cria tabela
risco %>% 
  mutate(across(all_of(variaveis_ruins),as.numeric))%>% 
  gt(rowname_col=rownames(.)) %>%
  tab_header(title = md(paste0("Tabela Performance no Ano")))%>% #md("&#127829; Tabela Performance Segunda Semana &#127829;")) %>%
  fmt_percent(
    columns = vars(Risco, `Retorno desde Inicio`, `Retorno Anualizado`),
    decimals = 2,
    use_seps = T) %>%
  fmt_number(
    columns = vars(`Índice de Sharpe`),
    decimals = 2,
    use_seps = T
  ) %>% 
  tab_options(
    heading.background.color = "#186A3B",
    table.align = "center",
    heading.align = "center",
    column_labels.background.color = "#186A3B",
  )



```

  
&nbsp;  

  

Como podemos ver na tabela acima, as carteiras Moderada e Conservadora não obtiveram um retorno muito bom no período. Especialmente a carteira Moderada, foi muito afetada por alguns fundos que não obtiveram um resultado muito bom no período como vamos ver mais abaixo.

## Análise do desempenho da carteira

O segundo semestre de 2020 foi realmente bem diferente em termos de mercado financeiro. Para termos uma noção da montanha-russa que foi, seguem alguns gráficos de alguns ativos durante este segundo semestre:

```{r , echo=FALSE, warning=FALSE, message=FALSE,out.width='150%', out.height='150%',dev='svg'}

titulos <- read_rds('D:/Blog/Tesouro Direto/data/TD.rds')

titulos %>% 
  filter(Asset %in% c('LFT 010325', 'NTN-F 010129', 'NTN-B 150850')) %>% 
  filter(Metric== "PU Venda") %>% 
  filter(Dia>= as.Date(start.date)) %>% 
  na.omit() %>% 
  group_by(Asset) %>% 
  arrange(Dia, .by_group=T) %>% 
  na.locf() %>% 
  mutate(Return = Values/dplyr:: lag(Values)-1) %>%
  group_by(Asset) %>% 
  na.omit() %>% 
  mutate('Cumulative Return' = cumprod(1+Return)*100) %>% 
  ggplot(aes(x = Dia, y = `Cumulative Return`, color=Asset)) +
  geom_line(size=1) +
  geom_hline(yintercept = 100, color = "black", size = 0.8, alpha=0.6) +
  scale_y_continuous(breaks = scales::pretty_breaks(n=6))+
  scale_x_date(date_breaks = "2 weeks")+
  scale_color_manual(values =  c( "#FF5233", "#7cb5ec","#90ed7d"))+
  theme_minimal() +
  theme(axis.text.x = element_text(angle=45, vjust=0.5),
        legend.position = "bottom") +
  xlab("") +
  ylab("Retorno Acumulado") +
  labs(subtitle = paste0("desde: ", format(as.Date(start.date), "%d/%m/%Y")),
       caption = "Fonte: Tesouro Direto")+
  ggtitle("Performance Títulos do Tesouro Direto")  
  
#ggplotly(chart1)


sharpe.df %>% 
  as.data.frame() %>% 
  rownames_to_column('Date') %>% 
  select(Date, Ibovespa) %>% 
  mutate(across(where(is.character), as.Date)) %>% 
  mutate('Cumulative Return' = cumprod(1+Ibovespa)*100) %>% 
  ggplot(aes(x = Date, y = `Cumulative Return`)) +
  geom_line(size=1, alpha = 0.8, color = "darkslategrey") +
  geom_hline(yintercept = 100, color = "black", size = 0.8) +
  scale_y_continuous(breaks = scales::pretty_breaks(n=6))+
  scale_x_date(date_breaks = "2 weeks")+
  #scale_fill_manual(values =  c( "#434348", "#7cb5ec","#90ed7d", "darkslategrey2"))+
  theme_minimal() +
  theme(axis.text.x = element_text(angle=45, vjust=0.5),
        legend.position = "bottom") +
  xlab("") +
  ylab("Retorno Acumulado") +
  labs(subtitle = paste0("desde: ", format(as.Date(start.date), "%d/%m/%Y")))+
  ggtitle("Performance Ibovespa")  
  
#ggplotly(chart2)

```

&nbsp;  

Como podemos observar nos gráficos, foi uma montanha-russa e tanto! E podemos observar que os ativos mais arriscados como a NTN-B com vencimento em 2050 e o Ibovespa performaram muito melhor do que os mais seguros como a LFT por exemplo, que aliás em setembro teve um mês de retorno negativo, algo que não era observado desde 2002! Tais fatores realmente contribuíram para a performance ruim das carteiras mais conservadoras neste semestre.

## O risco-retorno de cada carteira

Como fizemos já em outros posts analisando a performance, comparamos a performance da carteira com a do Ibovespa e do CDI na tabela abaixo, destaco o retorno anualizado, a volatiliadade e o Índice de Sharpe

A fórmula do Índice de Sharpe é dada por:

$$\frac{(R_{ann} - r_{f})}{\sigma_{ann}}$$

**Tabela 2: Relação Risco-Retorno das Carteiras e do Ibovespa:**
&nbsp;  

```{r , echo=FALSE, warning=FALSE, message=FALSE}
df.td<-titulos %>% 
  filter(Asset %in% c('LFT 010325', 'NTN-F 010129', 'NTN-B 150850')) %>% 
  filter(Metric== "PU Venda") %>% 
  filter(Dia>= as.Date(start.date)) %>% 
  na.omit() %>% 
  group_by(Asset) %>% 
  arrange(Dia, .by_group=T) %>% 
  na.locf() %>% 
  mutate(Return = Values/dplyr:: lag(Values)-1) %>% 
  pivot_wider(
    id_cols = "Dia",
    names_from = Asset,
    values_from = Return
  )

  #faz ajustes ao xts com os titulos do Tesouro Direto
  df.td<-xts(df.td[,-1],order.by = df.td$Dia)
  df.td[is.na(df.td)]<-0
  names(df.td)<- c("LFT 2025", "NTN-B 2050", "NTN-F 2029")
  df.td<-df.td[paste0(start.date,"/",end.date)]
  
  sharpe.df %>% 
  merge(cdi.xts[paste0(start.date,"/",end.date)],df.td) %>% 
  table.AnnualizedReturns(Rf=cdi.xts[paste0(start.date,"/",end.date)]) %>% 
  t() %>% 
  as.data.frame() %>% 
  rownames_to_column("Portfolio") %>% 
  set_names(c("Portfolio", "Retorno Anualizado", "Volatilidade Anualizada", "Sharpe")) %>% 
  mutate(Portfolio = gsub("\\.", " ", Portfolio)) %>% 
  gt() %>%
  fmt_markdown(
    columns = 1) %>% 
    fmt_percent(
    columns = c(2,3),
    decimals = 2,
    use_seps = T) %>%
    fmt_number(
      columns = 4,
      decimals = 2,
      use_seps = T) %>% 
  tab_options(
    heading.background.color = "#186A3B",
    table.align = "center",
    heading.align = "center",
    column_labels.background.color = "#186A3B",
  )
```

&nbsp;  

Como podemos ver na tabela, o retorno ruim da LFT com vencimento em 2025 influenciou bastante nossa **Carteira Conservadora** que possui fundos que baseiam uma boa parte de seu portfólio nestes títulos. Apesar disso, esta carteira ainda conseguiu superar o CDI no ano por possuir algum risco em alguns fundos Macro em seu portfólio. A maior decepção na minha opinião ficou com a **Carteira Moderada**. Esta carteira é composta em grande parte por fundos Macro de Média a Alta volatilidade. Uma das variáveis que pode ter afetado o desempenho destes fundos é a das taxas de juros pré-fixadas que, como podemos ver pelo desempenho da NTN-F 2029, apresentaram retornos negativos neste último semestre. Este mês irei realizar uma avaliação dos fundos selecionados e possivelmente mês que vem teremos algumas alterações nas carteiras para realizarmos um rebalanceamento.

Por fim, a nossa **Carteira Arrojada** apresentou um rendimento muito bom neste semestre. Apesar de não ter batido o Ibovespa (em tempos de mercado muito altista isso normalmente irá acontecer pois esta carteira conta com alguns fundos Macro com menos Volatilidade que o Ibovespa) o desempenho da carteira foi muito bom com uma volatilidade não muito elevada na casa dos 12.5% e um Índice de Sharpe de quase 2! Com o tempo eu diria que a tendência é o Índice de Sharpe desta carteira ultrapassar o Índice de Sharpe do Ibovespa, que está muito influenciado pela fortíssima alta iniciada a partir de Novembro como vimos no gráfico anteriormente.

&nbsp;  
Vamos agora acompanhar a performance de cada carteira com mais detalhes nos próximos parágrafos!
&nbsp;  


## Performance Carteira Conservadora

```{r , echo=FALSE, warning=FALSE, message=FALSE,out.width='150%', out.height='150%',dev='svg'}

tipo<-"Conservadora"
#run chart
gg.charts.PerformanceSummary(Retorno.carteira[[tipo]][paste0("/", end.date)], main= paste0("Performance Carteira ", tipo))

retorno.semana.print<-paste0(formatC(100 * risco$`Retorno Semana`[risco$Carteira=="Conservadora"] , format = "f", digits = 2), "%")

retorno.inicio.print<-paste0(formatC(100 * risco$`Retorno desde Inicio`[risco$Carteira=="Conservadora"] , format = "f", digits = 2), "%")

retorno.ann.print<-paste0(formatC(100 * ((1+risco$`Retorno desde Inicio`[risco$Carteira=="Conservadora"])^(252/(Semana*5))-1) , format = "f", digits = 2), "%")



retornos<-do.call(cbind,Retorno.carteira) %>%
  .[paste0(week.start.date,"/", end.date)] %>%
  PerformanceAnalytics::Return.cumulative(.)%>%
  as.data.frame(.)
  


#tabela.performance<-tibble(c("Conservadora","Moderada","Arrojada"))
#cols<-c("Risco", "Cumulative Returns")
risco<-do.call(cbind,Risco)%>%
  t()%>%
  cbind(.,t(retornos))%>%
  as.data.frame(.)%>%
  setNames( c("Risco", "Cumulative_Returns"))%>%
  #rownames_to_column('tipo') %>%
  mutate("Cumulative_Returns" = Cumulative_Returns) %>%
  mutate("Retorno_total" = t(PerformanceAnalytics::Return.cumulative(do.call(cbind,Retorno.carteira)[paste0("/",end.date)])))%>%
  mutate("tipo"= c("Conservadora","Moderada","Arrojada"))%>%
  #column_to_rownames('tipo') %>%
  mutate("Risco" = Risco/100) %>%
  setNames( c("Risco", "Retorno Semana", "Retorno desde Inicio", "Carteira")) %>%
  select(Carteira, Risco, `Retorno Semana`, `Retorno desde Inicio`)

pesos<-lapply(carteira, function (x) x[['Otima']][['otimizador']]$weights) %>%
  unlist(.)

#Contribuição semana
contrib<-Ret.Fundos %>%
  do.call(cbind,.) %>%
  .[paste0(week.start.date,"/", end.date)] %>%
  PerformanceAnalytics::Return.cumulative(.) %>%
  t(.) %>%
  as.data.frame(.)%>%
  rownames_to_column('Fundo')


contrib$Contributions<-contrib$`Cumulative Return` * pesos
contrib$tipo<-sub("\\..*", "", names(pesos))
contrib$Ret_carteira<-risco$`Retorno desde Inicio`[match(contrib$tipo, risco$Carteira)] 
contrib$Percent_Ret_Carteira<-contrib$Contributions/contrib$Ret_carteira *100

#get the 2 biggest positive contributors by group
contrib.filtered<- contrib %>%
  group_by(tipo) %>%
  arrange(desc(Percent_Ret_Carteira)) %>%
  slice(1:2)

contrib.filtered$Fundo<-gsub("1", "", contrib.filtered$Fundo)
names(contrib.filtered)[2]<-"Cumulative_Return"
#get the  biggest negative contributors by group
contrib.filtered.neg<- contrib %>%
  filter(Contributions !=0) %>%
  group_by(tipo) %>%
  arrange(Percent_Ret_Carteira) %>%
  slice(1)

names(contrib.filtered.neg)[2]<-"Cumulative_Return"
####################################
#contribuição desde o inicio
contrib_inic<-Ret.Fundos %>%
  do.call(cbind,.) %>%
  .[paste0(start.date,"/", end.date)] %>%
  PerformanceAnalytics::Return.cumulative(.) %>%
  t(.) %>%
  as.data.frame(.)%>%
  rownames_to_column('Fundo')


contrib_inic$Contributions<-contrib_inic$`Cumulative Return` * pesos
contrib_inic$tipo<-sub("\\..*", "", names(pesos))
contrib_inic$Ret_carteira<-risco$`Retorno desde Inicio`[match(contrib_inic$tipo, risco$Carteira)] 
contrib_inic$Percent_Ret_Carteira<-contrib_inic$Contributions/contrib_inic$Ret_carteira *100

names(contrib_inic)[2]<-"Cumulative_Return"

#get the 2 biggest positive contributors by group
contrib.filtered.inic<- contrib_inic %>%
  group_by(tipo) %>%
  arrange(desc(Percent_Ret_Carteira)) %>%
  slice(1:2)

contrib.filtered.inic$Fundo<-gsub("1", "", contrib.filtered.inic$Fundo)  
names(contrib.filtered.inic)[2]<-"Cumulative_Return"
#get the  biggest negative contributors by group
contrib.filtered.neg.inic<- contrib_inic %>%
  filter(Contributions !=0) %>%
  group_by(tipo) %>%
  arrange(Percent_Ret_Carteira) %>%
  slice(1)

contrib.filtered.neg$Fundo<-gsub("1", "", contrib.filtered.neg$Fundo)
contrib.filtered.neg.inic$Fundo<-gsub("1", "", contrib.filtered.neg.inic$Fundo)
names(contrib.filtered.neg.inic)[2]<-"Cumulative_Return"


```

&nbsp;  

Conforme vimos, a carteira Conservadora apresentou um retorno de `r paste0(retorno.inicio.print, " neste semestre")`.  Cerca de `r paste0(formatC(contrib.filtered.inic$Percent_Ret_Carteira[contrib.filtered.inic$tipo==tipo][1], format="f", digits=2), "%")` da performance se deve ao fundo **`r gsub("\\."," ",contrib.filtered.inic$Fundo[contrib.filtered.inic$tipo==tipo][1])`** que apresenta um retorno de `r paste0(formatC(100*contrib.filtered.inic$Cumulative_Return[contrib.filtered.inic$tipo==tipo][1], format="f", digits=2), "%")` neste semestre. Outros `r paste0(formatC(contrib.filtered.inic$Percent_Ret_Carteira[contrib.filtered.inic$tipo==tipo][2], format="f", digits=2), "%")` se devem ao **`r gsub("\\."," ",contrib.filtered.inic$Fundo[contrib.filtered.inic$tipo==tipo][2])`** que apresenta retornos de `r paste0(formatC(100*contrib.filtered.inic$Cumulative_Return[contrib.filtered.inic$tipo==tipo][2], format="f", digits=2), "%")` desde o início. `r ifelse(contrib.filtered.neg.inic$Cumulative_Return[contrib.filtered.neg.inic$tipo==tipo][1]>0,"**Nenhuma carteira gerou retornos negativos no ano, logo não houve destaques negativos!**",sprintf("O destaque negativo vai para o **%s** que perdeu %s no semestre.",gsub("\\."," ",contrib.filtered.neg.inic$Fundo[contrib.filtered.neg.inic$tipo==tipo]), paste0(formatC(-100*contrib.filtered.neg.inic$Cumulative_Return[contrib.filtered.neg.inic$tipo==tipo][1], format="f", digits=2), "%")))`


&nbsp;  

## Performance Carteira Moderada
&nbsp;  

```{r , echo=FALSE, warning=FALSE, message=FALSE,out.width='150%', out.height='150%',dev='svg'}

tipo<-"Moderada"
#run chart
gg.charts.PerformanceSummary(Retorno.carteira[[tipo]][paste0("/", end.date)], main= paste0("Performance Carteira ", tipo))

retorno.semana.print<-paste0(formatC(100 * risco$`Retorno Semana`[risco$Carteira==tipo] , format = "f", digits = 2), "%")

retorno.inicio.print<-paste0(formatC(100 * risco$`Retorno desde Inicio`[risco$Carteira==tipo] , format = "f", digits = 2), "%")

retorno.ann.print<-paste0(formatC(100 * ((1+risco$`Retorno desde Inicio`[risco$Carteira=="Conservadora"])^(252/(Semana*5))-1) , format = "f", digits = 2), "%")



retornos<-do.call(cbind,Retorno.carteira) %>%
  .[paste0(week.start.date,"/", end.date)] %>%
  PerformanceAnalytics::Return.cumulative(.)%>%
  as.data.frame(.)
  


#tabela.performance<-tibble(c("Conservadora","Moderada","Arrojada"))
#cols<-c("Risco", "Cumulative Returns")
risco<-do.call(cbind,Risco)%>%
  t()%>%
  cbind(.,t(retornos))%>%
  as.data.frame(.)%>%
  setNames( c("Risco", "Cumulative_Returns"))%>%
  #rownames_to_column('tipo') %>%
  mutate("Cumulative_Returns" = Cumulative_Returns) %>%
  mutate("Retorno_total" = t(PerformanceAnalytics::Return.cumulative(do.call(cbind,Retorno.carteira)[paste0("/",end.date)])))%>%
  mutate("tipo"= c("Conservadora","Moderada","Arrojada"))%>%
  #column_to_rownames('tipo') %>%
  mutate("Risco" = Risco/100) %>%
  setNames( c("Risco", "Retorno Semana", "Retorno desde Inicio", "Carteira")) %>%
  select(Carteira, Risco, `Retorno Semana`, `Retorno desde Inicio`)

pesos<-lapply(carteira, function (x) x[['Otima']][['otimizador']]$weights) %>%
  unlist(.)

#Contribuição semana
contrib<-Ret.Fundos %>%
  do.call(cbind,.) %>%
  .[paste0(week.start.date,"/", end.date)] %>%
  PerformanceAnalytics::Return.cumulative(.) %>%
  t(.) %>%
  as.data.frame(.)%>%
  rownames_to_column('Fundo')


contrib$Contributions<-contrib$`Cumulative Return` * pesos
contrib$tipo<-sub("\\..*", "", names(pesos))
contrib$Ret_carteira<-risco$`Retorno desde Inicio`[match(contrib$tipo, risco$Carteira)] 
contrib$Percent_Ret_Carteira<-contrib$Contributions/contrib$Ret_carteira *100

#get the 2 biggest positive contributors by group
contrib.filtered<- contrib %>%
  group_by(tipo) %>%
  arrange(desc(Percent_Ret_Carteira)) %>%
  slice(1:2)

contrib.filtered$Fundo<-gsub("1", "", contrib.filtered$Fundo)
names(contrib.filtered)[2]<-"Cumulative_Return"
#get the  biggest negative contributors by group
contrib.filtered.neg<- contrib %>%
  filter(Contributions !=0) %>%
  group_by(tipo) %>%
  arrange(Percent_Ret_Carteira) %>%
  slice(1)

names(contrib.filtered.neg)[2]<-"Cumulative_Return"
####################################
#contribuição desde o inicio
contrib_inic<-Ret.Fundos %>%
  do.call(cbind,.) %>%
  .[paste0(start.date,"/", end.date)] %>%
  PerformanceAnalytics::Return.cumulative(.) %>%
  t(.) %>%
  as.data.frame(.)%>%
  rownames_to_column('Fundo')


contrib_inic$Contributions<-contrib_inic$`Cumulative Return` * pesos
contrib_inic$tipo<-sub("\\..*", "", names(pesos))
contrib_inic$Ret_carteira<-risco$`Retorno desde Inicio`[match(contrib_inic$tipo, risco$Carteira)] 
contrib_inic$Percent_Ret_Carteira<-contrib_inic$Contributions/contrib_inic$Ret_carteira *100

names(contrib_inic)[2]<-"Cumulative_Return"

#get the 2 biggest positive contributors by group
contrib.filtered.inic<- contrib_inic %>%
  group_by(tipo) %>%
  arrange(desc(Percent_Ret_Carteira)) %>%
  slice(1:2)

contrib.filtered.inic$Fundo<-gsub("1", "", contrib.filtered.inic$Fundo)  
names(contrib.filtered.inic)[2]<-"Cumulative_Return"
#get the  biggest negative contributors by group
contrib.filtered.neg.inic<- contrib_inic %>%
  filter(Contributions !=0) %>%
  group_by(tipo) %>%
  arrange(Percent_Ret_Carteira) %>%
  slice(1)

contrib.filtered.neg$Fundo<-gsub("1", "", contrib.filtered.neg$Fundo)
contrib.filtered.neg.inic$Fundo<-gsub("1", "", contrib.filtered.neg.inic$Fundo)
names(contrib.filtered.neg.inic)[2]<-"Cumulative_Return"



```

&nbsp;  

A carteira Moderada apresentou um retorno de `r paste0(retorno.inicio.print, " neste semestre.")`.  Cerca de `r paste0(formatC(contrib.filtered.inic$Percent_Ret_Carteira[contrib.filtered.inic$tipo==tipo][1], format="f", digits=2), "%")` da performance se deve ao fundo **`r gsub("\\."," ",contrib.filtered.inic$Fundo[contrib.filtered.inic$tipo==tipo][1])`** que apresenta um retorno de `r paste0(formatC(100*contrib.filtered.inic$Cumulative_Return[contrib.filtered.inic$tipo==tipo][1], format="f", digits=2), "%")` desde o início em 06 de julho de 2020. Outros `r paste0(formatC(contrib.filtered.inic$Percent_Ret_Carteira[contrib.filtered.inic$tipo==tipo][2], format="f", digits=2), "%")` se devem ao **`r gsub("\\."," ",contrib.filtered.inic$Fundo[contrib.filtered.inic$tipo==tipo][2])`** que apresenta retornos de `r paste0(formatC(100*contrib.filtered.inic$Cumulative_Return[contrib.filtered.inic$tipo==tipo][2], format="f", digits=2), "%")` desde o início. `r ifelse(contrib.filtered.neg.inic$Cumulative_Return[contrib.filtered.neg.inic$tipo==tipo][1]>0,"**Nenhuma carteira gerou retornos negativos no ano, logo não houve destaques negativos!**",sprintf("O destaque negativo vai para o **%s** que perdeu %s no semestre.",gsub("\\."," ",contrib.filtered.neg.inic$Fundo[contrib.filtered.neg.inic$tipo==tipo]), paste0(formatC(-100*contrib.filtered.neg.inic$Cumulative_Return[contrib.filtered.neg.inic$tipo==tipo][1], format="f", digits=2), "%")))`




&nbsp;  


## Performance Carteira Arrojada
&nbsp;  

```{r , echo=FALSE, warning=FALSE, message=FALSE, out.width='150%', out.height='150%',dev='svg'}

tipo<-"Arrojada"
#run chart
gg.charts.PerformanceSummary(Retorno.carteira[[tipo]][paste0("/", end.date)], main= paste0("Performance Carteira ", tipo))

retorno.semana.print<-paste0(formatC(100 * risco$`Retorno Semana`[risco$Carteira==tipo] , format = "f", digits = 2), "%")

retorno.inicio.print<-paste0(formatC(100 * risco$`Retorno desde Inicio`[risco$Carteira==tipo] , format = "f", digits = 2), "%")

retorno.ann.print<-paste0(formatC(100 * ((1+risco$`Retorno desde Inicio`[risco$Carteira=="Conservadora"])^(252/(Semana*5))-1) , format = "f", digits = 2), "%")



retornos<-do.call(cbind,Retorno.carteira) %>%
  .[paste0(week.start.date,"/", end.date)] %>%
  PerformanceAnalytics::Return.cumulative(.)%>%
  as.data.frame(.)
  


#tabela.performance<-tibble(c("Conservadora","Moderada","Arrojada"))
#cols<-c("Risco", "Cumulative Returns")
risco<-do.call(cbind,Risco)%>%
  t()%>%
  cbind(.,t(retornos))%>%
  as.data.frame(.)%>%
  setNames( c("Risco", "Cumulative_Returns"))%>%
  #rownames_to_column('tipo') %>%
  mutate("Cumulative_Returns" = Cumulative_Returns) %>%
  mutate("Retorno_total" = t(PerformanceAnalytics::Return.cumulative(do.call(cbind,Retorno.carteira)[paste0("/",end.date)])))%>%
  mutate("tipo"= c("Conservadora","Moderada","Arrojada"))%>%
  #column_to_rownames('tipo') %>%
  mutate("Risco" = Risco/100) %>%
  setNames( c("Risco", "Retorno Semana", "Retorno desde Inicio", "Carteira")) %>%
  select(Carteira, Risco, `Retorno Semana`, `Retorno desde Inicio`)

pesos<-lapply(carteira, function (x) x[['Otima']][['otimizador']]$weights) %>%
  unlist(.)

#Contribuição semana
contrib<-Ret.Fundos %>%
  do.call(cbind,.) %>%
  .[paste0(week.start.date,"/", end.date)] %>%
  PerformanceAnalytics::Return.cumulative(.) %>%
  t(.) %>%
  as.data.frame(.)%>%
  rownames_to_column('Fundo')


contrib$Contributions<-contrib$`Cumulative Return` * pesos
contrib$tipo<-sub("\\..*", "", names(pesos))
contrib$Ret_carteira<-risco$`Retorno desde Inicio`[match(contrib$tipo, risco$Carteira)] 
contrib$Percent_Ret_Carteira<-contrib$Contributions/contrib$Ret_carteira *100

#get the 2 biggest positive contributors by group
contrib.filtered<- contrib %>%
  group_by(tipo) %>%
  arrange(desc(Percent_Ret_Carteira)) %>%
  slice(1:2)

contrib.filtered$Fundo<-gsub("1", "", contrib.filtered$Fundo)
names(contrib.filtered)[2]<-"Cumulative_Return"
#get the  biggest negative contributors by group
contrib.filtered.neg<- contrib %>%
  filter(Contributions !=0) %>%
  group_by(tipo) %>%
  arrange(Percent_Ret_Carteira) %>%
  slice(1)

names(contrib.filtered.neg)[2]<-"Cumulative_Return"
####################################
#contribuição desde o inicio
contrib_inic<-Ret.Fundos %>%
  do.call(cbind,.) %>%
  .[paste0(start.date,"/", end.date)] %>%
  PerformanceAnalytics::Return.cumulative(.) %>%
  t(.) %>%
  as.data.frame(.)%>%
  rownames_to_column('Fundo')


contrib_inic$Contributions<-contrib_inic$`Cumulative Return` * pesos
contrib_inic$tipo<-sub("\\..*", "", names(pesos))
contrib_inic$Ret_carteira<-risco$`Retorno desde Inicio`[match(contrib_inic$tipo, risco$Carteira)] 
contrib_inic$Percent_Ret_Carteira<-contrib_inic$Contributions/contrib_inic$Ret_carteira *100

names(contrib_inic)[2]<-"Cumulative_Return"

#get the 2 biggest positive contributors by group
contrib.filtered.inic<- contrib_inic %>%
  group_by(tipo) %>%
  arrange(desc(Percent_Ret_Carteira)) %>%
  slice(1:2)

contrib.filtered.inic$Fundo<-gsub("1", "", contrib.filtered.inic$Fundo)  
names(contrib.filtered.inic)[2]<-"Cumulative_Return"
#get the  biggest negative contributors by group
contrib.filtered.neg.inic<- contrib_inic %>%
  filter(Contributions !=0) %>%
  group_by(tipo) %>%
  arrange(Percent_Ret_Carteira) %>%
  slice(1)

contrib.filtered.neg$Fundo<-gsub("1", "", contrib.filtered.neg$Fundo)
contrib.filtered.neg.inic$Fundo<-gsub("1", "", contrib.filtered.neg.inic$Fundo)
names(contrib.filtered.neg.inic)[2]<-"Cumulative_Return"



```

&nbsp;  

Vamos agora para a carteira de melhor desempenho no período, a carteira Arrojada! Como vimos, ela apresentou um retorno de `r paste0(retorno.inicio.print, " neste semestre.")`.  Cerca de `r paste0(formatC(contrib.filtered.inic$Percent_Ret_Carteira[contrib.filtered.inic$tipo==tipo][1], format="f", digits=2), "%")` da performance se deve ao fundo **`r gsub("\\."," ",contrib.filtered.inic$Fundo[contrib.filtered.inic$tipo==tipo][1])`** que apresenta um retorno de `r paste0(formatC(100*contrib.filtered.inic$Cumulative_Return[contrib.filtered.inic$tipo==tipo][1], format="f", digits=2), "%")` desde o início em 06 de julho de 2020. Outros `r paste0(formatC(contrib.filtered.inic$Percent_Ret_Carteira[contrib.filtered.inic$tipo==tipo][2], format="f", digits=2), "%")` se devem ao **`r gsub("\\."," ",contrib.filtered.inic$Fundo[contrib.filtered.inic$tipo==tipo][2])`** que apresenta retornos de `r paste0(formatC(100*contrib.filtered.inic$Cumulative_Return[contrib.filtered.inic$tipo==tipo][2], format="f", digits=2), "%")` desde o início. Ou seja como podemos ver, os fundos de ações mais arriscados da carteira apresentaram um ótimo desempenho neste semestre, o que impulsionou os ganhos da mesma! Por outro lado `r ifelse(contrib.filtered.neg.inic$Cumulative_Return[contrib.filtered.neg.inic$tipo==tipo][1]>0,"**Nenhuma carteira gerou retornos negativos no ano, logo não houve destaques negativos!**",sprintf("o destaque negativo vai para o **%s** que perdeu %s no semestre.",gsub("\\."," ",contrib.filtered.neg.inic$Fundo[contrib.filtered.neg.inic$tipo==tipo]), paste0(formatC(-100*contrib.filtered.neg.inic$Cumulative_Return[contrib.filtered.neg.inic$tipo==tipo][1], format="f", digits=2), "%")))`

&nbsp;  

## Tabela Performance por fundo

Além das análises das carteiras, achei interessante acrescentar as performances individuais de cada fundo, que vão ajudar na tomada de decisão no rebalanceamento das carteiras! Além do Retorno desde o início da carteira, adiciono também informações sobre a contribuição do fundo para o retorno da carteira no semestre ( Retorno fundo * peso do fundo), o Percentual do Retorno do fundo sobre o Retorno da carteira (Retorno Fundo/ Retorno Carteira), Volatilidade dos Retornos do Fundo para medir o risco de cada fundo e por fim o Índice de Sharpe para termos uma noção da relação risco-retorno de cada fundo presente nas carteiras:


```{r , echo=FALSE, warning=FALSE, message=FALSE}

#ajusta nomes da base
rets<-Ret.Fundos %>% reduce(cbind)


tabela_performance<-contrib_inic %>% 
  mutate(Nome_clean = trimws(gsub("1","",gsub("\\."," ",Fundo)))) %>% 
  mutate(Nome_clean = gsub("   ", " - ", Nome_clean)) %>% 
  mutate(Sharpe = map(Fundo, ~SharpeRatio.annualized(rets[,.])),
         Volatilidade = map(Fundo, ~StdDev.annualized(rets[,.])))

  
  tabela_performance %>% 
    filter(Contributions !=0) %>% 
    select(Nome_clean,tipo,Cumulative_Return, Contributions, Percent_Ret_Carteira, Volatilidade, Sharpe) %>% 
    set_names(c("Fundo","Tipo Carteira" ,"Retorno desde o Início", "Contribuição para Carteira","Percentual Retorno Carteira","Volatilidade", "Sharpe")) %>%
    mutate(Sharpe = as.numeric(Sharpe),
           Volatilidade = as.numeric(Volatilidade),
           `Percentual Retorno Carteira` = `Percentual Retorno Carteira`/100) %>% 
    gt() %>%
    fmt_markdown(
      columns = 1:2) %>% 
      fmt_percent(
      columns = c(3:6),
      decimals = 2,
      use_seps = T) %>%
      fmt_number(
        columns = 7,
        decimals = 2,
        use_seps = T) %>% 
    tab_options(
      heading.background.color = "#186A3B",
      table.align = "center",
      heading.align = "center",
      column_labels.background.color = "#186A3B",
    )
  
  # tabela_performance %>%
  #   filter(tipo=="Moderada") %>%
  #   filter(Contributions<0) %>%
  #   summarise(Contribuicao=sum(Contributions))
  
```


&nbsp;  


&nbsp;  


Observando a Tabela, podemos entender o porque do desempenho ruim da carteira moderada. Nada menos do que 3 dos 5 fundos dela obtiveram retornos negativos no período contribuindo ao todo com -0.51% de retorno para a carteira (considerando os pesos de cada fundo).


## Conclusão

Agradeço a todos que acompanharam a evolução da carteira nestes 6 meses e espero que possamos obter muito mais retornos nos meses e anos que virão. Caso tenha ficado alguma dúvida na postagem, deixe seu comentário ou entre em contato com a gente pelo [fale Conosco!](https://minhaarvorededinheiro.com/contato/).

&nbsp;  

Caso tenha gostado da postagem, aproveite para consumir o restante do nosso conteúdo. Talvez você se interesse pelos seguintes posts:
&nbsp;  

* [Carteira de investimentos, como escolher?](http://minhaarvorededinheiro.com/carteira-de-investimentos-como-escolher/)
* [Vale a pena pagar taxas mais elevadas dos fundos de investimento em ação?](https://minhaarvorededinheiro.com/vale-a-pena-pagar-as-taxas-mais-elevadas-dos-fundos-de-investimento-em-acao/)
* [Motivos para diversificar seus investimentos](http://minhaarvorededinheiro.com/diversificacao/)
* [Corretoras para você abrir sua conta grátis](http://minhaarvorededinheiro.com/abrir-conta-corretora-gratis/)
&nbsp;  



Bons investimentos!  
Até mais!





